Inventaris van kaarten en tekeningen behorend tot de archieven van de Staatssecretarie en het Kabinet des Konings, (1777) 1813-1864
Nationaal Archief, Den Haag
- Zwarte Zee. Kaarten van "Periple moderne des mers Noires et d'Azov"., 1830; 81.1-81.9, ---; 33 bladen 1 omslag
  - Ontbreekt., ---
    Voorheen bekend als inv.nr. 81.21
  - Nikolaiëv., 81.22
  - Ontbreekt., ---
    Voorheen bekend als inv.nr. 81.23
  - Limane., 81.24
  - Hedes Serpents., 81.25
  - Ontbreekt., ---
    Voorheen bekend als inv.nr. 81.26
  - Kioustoundji., 81.27
  - Varna., 81.28
  - Golf v. Bourghas., 81.29
  - Iniadha., 81.30
  - Sounia., 81.31
  - profielen., 81.32
  - Kust Anatolië., 81.33
  - Kust Circafsie., 81.34
  - Kust Sebastopol., 81.35
  - Kust Karamroune., 81.36
  - Kust Varna., 81.37
  - Kust Sardjouk-Kale., 81.38
- Lillo. "Plan relatif aux inondations resultant de la rupture de la digne de Mer á Lillo"., 82; 1 blad
  Behoort bij 10 sept. 1832, La F 28 geheim
- Zwarte Zee. "Plans de Golfes, baies, ports et rades de la Mer Noire et de la Merd'Azov, leves, recueillis ou corriges par E. Faitbout de Marigny Odessa 1830. Lithografie van A. Braunn"., 83; 1 deel; gedrukt
  Behoort bij KB 1 dec. 1831, nr. 17 en KB 6
  maart nr. 1
  Zie ook nr. 81
- Baarle-Nassau. Plan van de gemeente van Baarle-Nassau, prov. Noord-Brabant, volgens de kaarten van het kadaster, waarop de ingesloten grensregelinggronden van de gemeente Baarle Hertog, prov. Antwerpen, benevens de gehuchten Zondereigen en Castelre zijn afgeschetst, volgens het proces-verbaal van grensopneming dier gemeenten., 12 juni 1832; 84; 1 blad
  Vervaardigd door: den Ing. verificateur van het kadaster te 's-Hertogenbosch L.D. v. Heijst
  Behoort bij 24 juni 1832, nr. 18
- Limburg. Kaart van de grensscheiding tussen de provincie Limburg en de voormalige generaliteitsplaatsen., 1832; 85; 1 blad
  Behoort bij KB 3 aug. 1832, la C 21 geheim
  Zie ook: Marine (Leupe) bl. 1238
- Nederland. "Monument historique du XIX siecle. Carte du theatre de la guerre, representant le cours et Bouches de l'Escaut, de la Meuse et des eaux interieures, depuis Rotterdam, jusqu'a Anvers, l'ecluse et Bruges avec les villes, ports, forts et communes qui Bordent les eaux et les grandes routes de communication"., 1832-1833; 86; 1 blad
  Vervaardigd door: M. de Bouge
  Behoort bij KB 28 febr. 1833, nr. 6
- 's-Hertogenbosch. Plan van de Koninklijke school te 's-Hertogenbosch aangeboden door Mr. A.C. Verhyen Gouverneur van Noord-Brabant op de audiëntie van heden., 87; 2 bladen
  Behoort bij 23 okt. 1833, nr. 102
- Marokko. "Carte del Moghrib ul Acsa ossia dell Imperio di Marocco, formata de Jacopo Gräberg di Hemsö, Firenze, 1834"., 88; 1 blad
- Beeksche Afwatering. Kaart van de Beeksche afwatering in de gemeente Heemskerk, Castricum en Egmond, betreffende verzoek tot doorvaart van duinvalleien, tussen Castricum en Bakkum., 89; 1 blad
  Vervaardigd door: Mr. D.F. Gevers
  Behoort bij KB 13 maart 1834, nr. 117.
  Kaart nr. 5 (dec. 1823)
- Antwerpen. Het gezicht der Citadel en Bombardement met de ruïnes van hetzelve bij Antwerpen., 1834; 90; 1 blad
  Vervaardigd door: J.M.N. Bauman, sergt. der 10e Afd. Inf.
  Behoort bij KB 14 maart 1834, nr. 5
- Rotterdam. Ontwerpen voor een êntrepot dok te Rotterdam., 1835; 91; 4 bladen
- Sumatra. Kaarten van Sumatra, Padangsche Binnen- en Bovenlanden. In plan gebracht op last van der Comm.Gen. voor Nederlands-Indië, J. v.d. Bosch., 92; 3 bladen
  Vervaardigd door: P.J.B. de Perez
  Behoort bij 17 Jan. 1835, nr. 124
- Goeree. Atlas van het eiland Goedereede en Overflakkee, overeenkomstig de kadastrale aanwijzende tafels samengesteld door J.H. Kips., 1835; 93; 2 delen
  Met register
  Behoort bij 9 aug. 1835, nr. 91
- Leiden. Tekeningen van de Israëlische kerk te Leiden., 94; 5 bladen
  Behoort bij 9 maart 1836, nr. 98
- Noordhollandsch Kanaal. "Kaarten van het Noord Hollandsch kanaal bij de Willemsluis aan het IJ tegenover Amsterdam, met het project van een schutsluis, tot doorschutting van zeeschepen van het grootste charter"., 1836; 95; 3 bladen; schaal 1:1.000
  Vervaardigd door: den Ing. van den Waterstaat J. van Asperen K.z.
  Behoort bij KB 5 aug. 1836, nr. 17
- Zelzaate. Extracten uit den kadastralen legger der gemeente Zelzaate en Assenede, behorend bij bezwaarschrift van landeigenaren tegen dubbele grondbelasting van het Nederlandse en Belgische bestuur., 96; 2 bladen
  Behoort bij KB 14 sept. 1836, nr. 40
- Vervallen., ---
  Voorheen bekend als inv.nr. 97
- 's-Gravenhage. Tekeningen van een plan van de bouw van een Japansch Magazijn in de tuin van het gebouw van het Departement van Koloniën., 98; 2 bladen
  Behoort bij KB 10 maart 1837, nr. 86
- Beerta. Uittreksels uit het kadastrale plan der gemeente Beerta, van een plan tot grensregeling met de gemeente Finsterwolde., 99; 4 bladen
  Behoort bij KB 18 sept. 1837, nr. 45
- Rotterdam-Numansdorp. Kaart van de verbetering van de weg van Katendracht naar het veer te Numansdorp, de Buitensluis genaamd., 100; 2 bladen
  Behoort bij KB 9 okt. 1837, nr. 113
- Grave. Kaart van een plan voor de aanleg van een uitwateringskanaal, voor de Maaspolders door de stad Grave tot aan de Oude Maas., 1827; 101; 1 blad
  Behoort bij KB 20 okt. 1827, nr. 48
- Nederland. "Nieuwe algemeene kaart der Vereenigde Nederlanden, vervaardigd naar de nieuwste waarnemingen en verrijkt met alle post- en andere groote wegen en de afstanden der onderscheidene poststations"., 1814-1815; 102; 1 blad; schaal 1:420.000
  Amsterdam Mortier- Covens en Zn.
  Gebruikt bij KB 19 maart 1838, La L 11"geheim, in verband met de weg van Zwolle-Müntster
- Prospectussen. Van boekwerken van uitgeverij Soetens en Zn. te 's-Gravenhage., 103; 2 bladen
- Schermer. Kaart van de bedijkte Schermer, gelegen in acht gemeenten, met de verdeeling der sectiën, volgens de kadastrale plans, opgemaakt in 1836., 104; 1 blad; schaal 1:10.000
  Vervaardigd door: A. van Diggelen, gegraveerd door D. Veelwaard en Zn. en gedrukt bij de Wed. A. Koning en J.F. Brugman
  Aangeboden door de dijkgraaf en heemraden van de Schermer
  Behoort bij KB d.d. 15 april 1838, nr. 99
- Kanstadt. Prent getiteld: "Darstellung der Vertheidigung und Zerstörung der Brucke über den Necker Strom bei Kanstadt im treffen am 21ten Juli 1796"., 105; 2 bladen; Litho's
  Behoort bij KB 14 juni 1838, nr. 99
- Gelderland. "La Gueldre divisee en arrondissements et cantons de justice de Paix", met plan voor de verlenging van de spoorweg Amsterdam - Arnhem naar Dinxperlo., 106; 1 blad
  uitgegeven door C. van Baarsel et fils
  Uit: de Atlas du Royaume des Pays-Bas, opgedragen aan de minister van Waterstaat
  Behoort bij KB 4 aug. 1838, La N 32 geheim
- Duitsland. "Neueste Post und Reisecharte von Deutschland und dessen Nebenlandern door J.E. Knittel, Nürnberg, 1826 bei Friedrich Campen"., 107; 1 blad
  Behoort bij 4 aug. 1838, La N 32 geheim
- Rotterdam. Tekening van nieuwe aanlegplaatsen voor stoomboten van de Nederlandsche Stoomboot Maatschappij te Rotterdam., 1838; 108; 1 blad
  Behoort bij 3 sept. 1838, nr. 2
- Breda Militaire Academie. Het landschap, voorbeelden en studiën voor het tekenen met potlood, vormende een leercursus voor de Koninklijke Militaire Academie., 109; 3 bladen
  Vervaardigd door: C. Huijemans
  Behoort bij KB 17 dec. 1838, nr. 57
- (St)Riquier. (Picardië), Lithographieën van de kerk te St. Requier en van de Kathedraal te Straatsburg en een beschrijving van de kathedraal te Antwerpen., 1839; 110; 3 bladen
  Litho's van Gustave Linonau.
  Gedr. bij P. Simonau en A. Wahlen te Brussel
- Elburg. "Dwarsprofielen van den Zeedijk tusschen Elburg en de Noordermarksluis, 1838"., 111; 3 bladen
  Behoort bij KB d.d. 24 febr. 1839, nr. 2
- Brouwershavensche Gat. Tekening van een ontworpen dukdalf, te plaatsen in het Brouwershavensche Zeegat voor den Oudenlandschen zeedijk en het land van Goedereede., 1839; 112; 1 blad
  Behoort bij het rapport van den Hoofd Ingenieur van Waterstaat in Zuid-Holland, d.d. 6 april, 1839, nr. 370
- 's-Gravenhage. Plan voor de verbouwing van de koninklijke stallen in de Prinsenstraat waarbij wordt afgezien van de uitbreiding van de stallen in het Valkhuis bij de Gevangenpoort., 1829; 113; 2 bladen
  Behoort bij KB, d.d. 19 juni 1839, nr. 72
  Zie ook: Marine (Leupe) blz. 1232
- Nederland. "Vervolg der kaart van de grensscheiding tusschen het oud-Nederland en de Belgische provinciën, onder de directie en volgens het topografisch systema van den generaal-majoor en directeur der militaire verkenningen J.E. van Gorkum 1834", gedrukt., 113A; 1 blad
  Uit Staatssecretarie geheim exh. 9 juli 1839, litta. 0 37, inventarisnummer 5836
- 's-Gravenhage. Plans van het Koninklijk Kabinet van schilderijen in verband met de inrichting van het Ethnographisch museum te 's-Gravenhage., 1838-1839; 114; 3 bladen
  Behoort bij KB d.d. 11 oct. 1839, nr. 74
  Zie ook: Hingman nr. 87, 2345
- Pontonbrug. Tekeningen van de "Erbauung einer Pontonbrücke nach der Angabe des Oberstlieutenant von Berger"., ca. 1840; 115; 6 bladen
  Behoort bij KB 1 mei 1840, nr. 78
- Rotterdam. Kaart van een definitief ontwerp van een Entrepot of Vrijhaven voor den handel van Rotterdam aan de Westzijde der stad., 1840; 116; 1 blad
  Behoort bij KB 26 juni 1840, nr. 68
- Maastricht. "Plan van een gouvernementsgebouw te Maastricht ter plaatse van het huis van den heer van Riemsdijk"., 117; 1 blad
  Behoort bij 10 aug. 1840, La. H41 geheim
- Zuid-Holland. "Carte de la Hollande, divesee en neuf Departements par E. Mentelle et P.G. Chanlaire"., z.j.; 118; 1 blad
  Parijs en Brussel
  Aanwezig is slechts nr. 84 bevattende een gedeelte van Zuid-Holland en Zeeland
- Oudenaarde. Plannen van vestingen in de Zuidelijke Nederlanden., z.j.; 119.1-119.7; 7 bladen
  Aanwezig zijn: Oudenaerde, Dendermonde, Halle, Mont St. Jan, Wavre
  - Bestanddeel 1, 119.1
  - Bestanddeel 2, 119.2
  - Bestanddeel 3, 119.3
  - Bestanddeel 4, 119.4
  - Bestanddeel 5, 119.5
  - Bestanddeel 6, 119.6
  - Bestanddeel 7, 119.7
- Amsterdam. Plan de la ville d'Amsterdam et de sa jurisdiction., z.j.; 120; 1 blad
  compose et dessine par H.P. Eskes
- Assen. Tekening van de Kloostervenen bij Assen., z.j.; 121; 1 blad
- Brouwershavensche Gat. Schets van de plaatsing van 10 á 12 duc d'alven op de kant der slikken in den slink of schaar beoosten de Oosternolle binnen het Brouwershavense zeegat., z.j.; 122; 1 blad
- Deventer. Plan van de stad Deventer., z.j.; 123; 1 blad
  Vervaardigd door: P.H. Bandet
- Haarlem. Tekeningen van het stadhuis, gevangenis, Prinsenhof en omgeving te Haarlem., z.j.; 124; 5 bladen
- Jemappes. Ontwerp van een hangende brug die boven Jemappes en Seraing aan te leggen is., z.j.; 125; 1 blad
- Maas. "Carte indiquant un nouveau systeme de communication entre la Meuse, le Rhin et la Mozelle et duquel Liege est le point du Depart, fait par A. Florenville"., z.j.; 126; 1 blad
- Rotterdam. Plattegrond der verschillende gebouwen behoorende tot de Nederlandsche Stoomboot Maatschappij te Rotterdam., z.j.; 127; 1 blad
  In de lijst van het z.g. confidentieel verbaal nr. 236, staat: "Tekening naar het schijnt wegens eene, in der tijd voorgenomene verbouwing van het badhuis te Rotterdam"
- Pomp. Tekening van een Pompe á huit corps mixe en mouvement par un Balancier avec la force d'une homme., z.j.; 128; 1 blad
  par J.A. Jacobs van Hellingshoff
- Hohenzollern. Stambaum des Königlichen Hauses der Hohenzollern., 1419-1831; 129; 1 blad
- Brussel. Voorgevel en plattegrond van het Koninklijke paleis te Brussel., z.j.; 130; 1 blad
  Vervaardigd "Uit liefde voor den Konink"
- Luxemburg. Kaart van het Groothertogdom Luxemburg met de voornaamste industriën., 1862; 131-131AII2; 3 bladen; 1:40.000
  Uitgegeven door Ph. van der Maelen
  - Blad 1, 131
  - Blad 2, 131AII1
  - Blad 3, 131AII2
- 's-Gravenzande-Zandvoort. Een blad van een kaart van Nederland., 1804; 132; 1 blad
  gegraveerd door C. van Baarsel te Amsterdam
  Omvat eene smalle duinstrook tusschen 's-Gravenzande en Zandvoort
- Nederland. Copie-kaart van de grensscheiding tussen Nederland en Pruisen, van boven Mook tot de oude grens bij Netterden, zoals bepaald door de commissie samengesteld uit M.J. de Man, J. Blanken Jz., F.O. von Bernuth en J.A. Eytelwein te Kleef op 7 okt. 1816., 133-133AII; 3 bladen
  Zie ook: 4.WCAP inv.nr. 3303 minuut kaart; 4.BLF inv.nr. 141 net-kaart
  - Blad 1, 133
  - Blad 2, 133AI
  - Blad 3, 133AII
- Overveen. Copie-kaart van het Midden-duin achter Overveen, met gecultiveerde gronden in de duinen., 1803; 134; 2 bladen
  Vervaardigd door: Hendrick van Zutphen
  Behoort bij besluit van Commissie van Binnenlandse Zaken van 28 maart 1805, nr. 57
- Hondsbossche Zeewering. Kaart van de Hondsbossche zeewering, naar opmetingen van de landmeters J. Peerboom Bzn. en N.J. Peterse in 1806., 1808; 135; 1 blad; Gedrukt
- Goedereede. Kaart van de stranden en slikken aan de Oost- enWestzijde van de havens van Goedereede en Stellendam, met de ontworpen werken tot behoud der stranden en oevers., 136; 1 blad; Getekend
  Copie van de kaart van den Ingenieur C. de Beer, 1818 mei 30
- Nederland. "Kaart van de hoofdrivieren van Nederland, van den onverdeelde Rijn tot aan de Noord- en Zuiderzee, waarop aangetekend zijn de afleidings- en militaire inundatie sluizen"., 137; 1 blad; Gedrukt
  Vervaardigd door: J. Blanken
  de aantekeningen in handschrift
  Op den rug staat: Bijl. Entree Nr. 159, 1822
  Is blijkens opgedrukt stempel afkomstig van het Departement van Oorlog
- Nederland. Copie van de hydrographische kaart van de hoofdrivieren van Nederland, van den onverdeelden Rijn tot aan de Noord- en Zuiderzee, ter verklaring van de ontwerpen voor afleidings- en militaire inundatie sluizen en de overlaten door het land van Altena, volgens K.B. van 16 febr. 1814 R. gediend hebbende bij het ontwerp der afleidingssluizen van de Lek tot in de Bakkerskil, goedgekeurd bij K.B. van 28 april 1815, nr. 2., 138; 1 blad
  Vervaardigd door: J. Blanken Jzn
  Zie ook: BLF nrs. 142 en 205c
- Deventer. Profieltekening van de doorlaten van het IJsselwater bij Deventer over de Worp en de afgegraven Snippelingsdijk met de doorbraak van dezen dijk in januari 1809., Dergelijke tekening genomen na de verdere afgraving van den Snippelingsdijk in 1809, bij den hoogen waterstand van 16 febr. 1814.; 139; 1 blad
  volgens opneming van den ingenieur J.E. Wildeman
  Vervaardigd door: den ingenieur J.W. de Thomeze
  Gemerkt: "Bijlage litt. D"
- IJssel. Tafel van de waterhoogte in den Gelderschen IJssel van Deventer tot aan de Zuiderzee, volgens opneming bij den ijsgang in 1809 en 1814., 140; 2 bladen
  Vervaardigd door: A.F. Goudriaan
  Gemerkt: "Bijlage litt. F.1 en 2"
- IJssel. Profielen van de waterhoogte in den Gelderschen IJsel tusschen Deventer en de Zuiderzee bij middel-bare rivierstand op 16 febr. 1814 en 14 maart 1816., 141; 1 blad
  Gemerkt: "Bijlage litt. H"
- IJssel. Profielen van den waterstand in den Gelderschen IJssel tusschen Deventer en de brug bij Kampen., z.j.; 142; 1 blad
  Gemerkt: "Bijlage litt. I"
- IJssel. Tafel van vergelijking van het afvoer vermogen bij de meest belemmerd dwarsprofielen in den Gelderschen IJssel tusschen Deventer en de Zuider-zee, berekend naar den waterstand op 16 febr. 1814., 143; 1 blad
  Gemerkt: "Bijlage litt. K"
- Hasselt-Ommerschans. Copie van de kaart van de ontworpen vaart tusschen Hasselt en Ommerschans van den landmeter N. ten Wolder 1791., 1805; 144; 1 blad
  Gecopieerd door P.G. Baudet in 1805
- Noord-Brabant. Kaart van het grootste gedeelte van Bataafsche Brabant met de landen van Heusden en Altena en het zuidelijk deel van de provincie Gelderland., 1794; 145-146; 5 bladen
  naar opmetingen van den landmeter H. Verhees.
  Uitgegeven door Mortier Covens en Zn., gravure C. van Baarsel
  In duplo
  - Bestanddeel 1, 145
  - Bestanddeel 2, 146
- Heusden. Kaart van de landen van Heusden en Altena, behorende bij het plan tot het aftappen der inundatie-wateren, vastgesteld door het Comite van het Intermediair-Administratief bestuur van Holland, 1798., 147; 1 blad
  Gedr. naar de kaart van F.W. Conrad
  Verso: "Rel. 31 van Lentemaand 1809, nr. 325"
  (verbaal van den Minister van Waterstaat)
  Zie ook: BLF nr. 92
- Herpen. Kaart van het dorp Herpen met zijne bedijkingen en de doorbraken in jan. en febr. 1778; met een ontworpen dijk, te leggen door de ingezetenen van Huiseling., 148; 1 blad
  Getekend door J. Camp
  Op den rug staat: "17 mei 1804, nr. 17"
  (Besluit van het Staatsbewind)
- Gelderland. Kaart van een deel van Gelderland tusschen de Waal en de Maas, in den vierhoek Nijmegen-Druten-Appeltern-Ravestein., z.j.; 149; 1 blad
  Vervaardigd door: F. Beijerinck
- Biesbosch. Kaart van de Biesbosch, waarop aangetekend is, een ontwerp tot afvoer van het water van de Merwede door den Ouden Wiel en andere killen, langs daartoe aan te leggen leiddammen., 150; 1 blad; Getekend
  Op den rug staat: "Bijlage van nr. 20 (1821)"
- IJ. Kaart van het IJ met een daarop geprojecteerden afsluitdijk ten westen van Amsterdam., z.j.; 151; 1 blad
  Getekend door H.L.
- Mijdrecht. Kaart van de Mijdrechtsche droogmakerij met aanwijzing van de beide deelen, die achtereenvolgens drooggemaakt zijn, en aantekening van de dikte der kleilaag volgens op verschillende plaatsen verrichte boringen., z.j.; 152; 1 blad; getekend
  Zie ook: (Hingman) VTH nrs. 3024-3026
- Ameland. Kaarten van het eiland Ameland, de gemeente West-Dongeradeel en de gemeente Ferwerderadeel, uitgegeven op last der Staten van Friesland in 1853-1854 met daarop ontwerpen van drie verbindingsdammen tussen Ameland en de Friesche kust., 153; 3 bladen; Gedrukt
  Met aantekeningen in handschrift van P.J.W. Teding van Berkhout, directeur der maatschappij tot landaanwinning op de Friesche wadden
- Drenthe. Kaarten van de afbakening van moerassen in Drenthe tussen Wolfsbergen, het huis ter Haar en Lintelo., 1802-1816; 154-155; 2 bladen
  copieën
  Gecopieerd naar kaarten van J. Sems en J. de la Haey 1615
  - Copie-kaart nr. 1, door B.W. Cranssen, 1802, 154
  - Copie-kaart nr. 2, door F.F.N, van Hulten, 1816, 155
- Arnhem. Plattegrond van het noordelijk deel der gemeente Arnhem, sectie O., 156; 1 blad; Getekend
  Extract uit de kadastrale kaart, gewaarmerkt door den Ingenieur-verificateur
- Amsterdam. Bouwtekening: Opstand, doorsnede en plattegrond van het Koninklijk postkantoor te Amsterdam, behorende bij het bestek tot verandering van den voorgevel en verbouwing der voorvertrekken, ingediend door den hoofdingenieur in Noord-Holland, 19 maart 1827, nr. 183., 157; 1 blad; Getekend
  Oud inventarisnummers aanw. 1914 I-27
- Amsterdam (Weeshuis). Afbeeldingen van den gedenksteen, geplaatst in het weeshuis te Amsterdam, ter nagedachtenis aan J.C.J. van Speijk., 158; 3 bladen
  Vervaardigd door: J.F. Sigault Chz.
  Met onderschrift: "Aan Z.M. Koning Willem I door den uitvinder en maker eerbiedig aangeboden"
  Oud inventarisnummers 1914 I-28
- Vlissingen. Kaart van de toegangen tot de stad Vlissingen van de zeezijde, met aanduiding van de zandbanken waarover oorlogsschepen bij laag water niet passeeren kunnen., 1823; 159; 1 blad
  Oud inventarisnummer 1914 I-29
- Vlissingen. Plattegrond van de haven van Vlissingen met de aanliggenden gebouwen en inrichtingen ten behoeve van de scheepvaart., z.j.; 160; 1 blad; Getekend
- Vlissingen. Graphische voorstelling van peilingen verricht in de haven van Vlissingen op 10 april en 11 juni 1823., 161; 1 blad; Getekend
  Vervaardigd door: den kapitein J.N. de Haan
- Belgie. Kaart van de Oostenrijksche Nederlanden met inbegrip van Luik en Stavelo., 1777; 162; 25 bladen; gegraveerd; Schaal 1:86.400
  Vervaardigd door: den graaf de Ferraris
  Zie ook: Aanw. 1950-IV, en bladwijzer op studiezaal
- Belgie. Vier bladen van eene kaart van België, omvattende Nieuwpoort en omgeving, Meenen, Furnes en het land om Wiers, Hergnies, Peruwelz en Bonsecours., z.j.; 163; 4 bladen; Gedrukt
- Maas. Plattegronden, doorsneden en opstanden van eene kettingbrug, ontworpen over de rivier de Maas tusschen Jemeppes en Seraing., 1825-1829; 164; 6 bladen
  getekend door den hoofdingenieur Willmar
  Overgelegd bij het rapport van den inspecteur-generaal Goudriaan, d.d. 17 Jan. 1829, nr. 1. (Dossier Waterstaat nr. 123)
- Jemeppes. Plattegronden van de gemeenten Jemeppes en Seraing met omgeving., 1827; 165; 2 bladen
  Vervaardigd door: H.J. Maillaise
  Gearr. 28 maart 1827, nr. 31c
  Behoort bij KB 3 april 1827
- Peruwelz. Ontwerp-tekening van een opzichterswoning te Peruwelz aan het kanaal van Pommereuil naar Antiong., 1823; 166; 2 bladen
  Vervaardigd door: M. Fetar van Elven
  Voor het "Syndicat d'armortissement"
- Beaumont en Barbencon. Ontwerp van het onvoltooide gedeelte van den weg der eerste klasse nr. 11, tusschen Beaumont en Barbencon., Goedgekeurd door den hoofdingenieur J.W. de Thomeze. Met tekeningen en profielen van de bruggen en waterleidingen in genoemde weg.; 1825; 167; 2 bladen; Getekend
  getekend door den ingenieur van den Waterstaat A. de Kautem
  Zie verbaal van Waterstaat 17 maart 1825, nr. 29a en 7 april 1825 nr. 91a
- Rijssel (Lille). Topographische kaart van Rijsel en omstreken., 168; 1 blad; Gedrukt
- Champion. Plattegrond van de terreinen onder de gemeenten Champion en Vedrin in de provincie Namen, begrepen in de consessieaanvrage van Antoine Laloux voor de ontginning van ijzermijnen., 1826; 169; 2 bladen; Getekend
  Vervaardigd door: H. Beaulieu
  Gemerkt: 114017. (Zie Waterstaat, index mijnen pag. 2271, verbaal van 15 april 1826, nr. 139A)
- Bergen (Mons). Plattegrond van de exercitie- en kampementsplaats bij Bergen in Henegouwen., z.j.; 170; 1 blad; Getekend
- Gent. Plattegrond van het dok en de havenwerken ter verbinding van de stad Gent met het nieuwe kanaal op Terneuzen., 171; 2 bladen; Gedrukt
  naar opmetingen van den conducteur van den Waterstaat De Perre
- Charleroi. Staat van de uitgestrektheid van het grondgebied, de bevolking, de opbrengst der bosschen en de voornaamste fabrieken en werkplaatsen van de drie cantons in het arrondissement Charleroi, departement Jemeppes, bij verdrag van 30 mei 1814 aan Frankrijk afgestaan., 172; 1 blad; Handschrift
  Vervaardigd door: " De Cossee, onder-inspecteur van het departement "des eaux et forêts
- Brussel (Paleis). Voor- en achtergevel met doorsnede, voorplein en plattegrond van de benedenverdieping en eerste etage van een ontwerp voor een Koninklijk Paleis te Brussel., z.j.; 173; 7 bladen; Getekend
  Vervaardigd door: Francois Florent d'Ath
- Brussel (Hotel der archieven). Plattegrond van de benedenverdieping en eerste etage van het voormalige hotel der archieven te Brussel, behorende bij het plan tot inrichting van dit gebouw voor de directie van het bijboek voor de werkelijke rentegevende schuld, door den architect der koninklijke paleizen en landsgebouwen Van der Straeten, goedgekeurd bij Koninklijk Besluit 21 juli 1823, nr. 43., 174; 1 blad; Getekend
  Op den rug staat "Bijlage 16 mei 1823, nr. 1W", (Waterstaatsdossier landsgebouwen nr. 140)
- Brussel (Staten-Generaal). Ontwerpen voor de indeling en bestemming der vertrekken achter de vergaderzaal der Staten-Generaal te Brussel., z.j.; 175; 2 bladen; Getekend
- Java. Kaart van het eiland Java, met een plattegrond van Batavia en omstreken., 176; 1 blad
  Uitgegeven door C. van Baarsel en Zn.
- Aruba. Kaart van het eiland Aruba., 1825; 177; 1 blad; Getekend
  Gefacsimileerd in
  Grote Atlas van de West-Indische Compagnie deel II p. 102
  Vervaardigd door: J.Md.
  Gemerkt nr. 1
- Bonaire. Kaart van het eiland Bonaire., 1825; 178; 1 blad; Getekend
  Gemerkt nr. 2
- Berbice. Kaart van de kolonie Berbice, naar opmetingen van de landmeters Wiedeman en Roelofs, in kaart gebracht door majoor von Bouchenroeder., 1802; 179; 1 blad
  Uitgegeven door Mortier Covens en Zn.
- Berbice. Nummer- en naamlijst der plantage, eigenaars, akkers en hoofdvoortbrengselen in de kolonie Berbice., z.j.; 180; 1 blad; Gedrukt
- Sluis. Technische tekening van een sluis met sluisdeuren., z.j.; 181; 1 blad; Getekend
  Gemerkt nr. 5